【裁判字號】    91,上易,148
【裁判日期】    901102
【裁判案由】    竊盜
【裁判全文】
臺灣高等法院高雄分院刑事判決                    九十一年度上易字第一四八號
    上  訴  人
    即  被  告  乙○○
右上訴人因竊盜案件，不服台灣屏東地方法院九十年度易字第五二九號中華民國九十
年十一月二日第一審判決（起訴案號：台灣屏東地方法院檢察署九十年度偵字第二一
二四號），提起上訴，本院判決如左：
    主  文
上訴駁回。
    理  由
一、本案經本院審理結果，認第一審判決認事用法及量刑均無不當，應予維持，並引
    用第一審判決書記載之事實、證據及理由（如附件）。
二、上訴人即被告乙○○（下稱被告）上訴意旨以：其承租之Ｄ七─七八五九號自用
    小客車均借予李建誠使用，係李建誠及『陳育志』駕駛該車至被害人丙○○經營
    之卡拉ＯＫ店竊盜，事後李建誠並託其向被害人求情等語。惟查：
  (一)被告於警訊時供稱：「這部車我於八十九年九月十八日二十三時許在我家已借
      給我朋友李建誠．．．」等語（見警訊卷第六頁背面）；嗣於九十年一月九日
      偵查中先係供稱：「有（借車給李建誠），但何時借給他忘掉了。」、「（問
      ：警訊時為何說．．．將車子借給李建誠．．．？）是警察自己寫的，我並沒
      有那麼講」等語（見八十九年偵字第六八○五號卷第十七頁），其後復改稱：
      「我當天有借車子給朋友，但借給何人，我忘掉了。」等語（見八十九年偵字
      第六八○五號卷第二十三頁背面）；而於原審審理中則辯稱：「十八號晚上，
      他（指李建誠及『陳育志』）開車載我回家，到了我家，我就下車，他們說要
      去來義卡拉ＯＫ唱歌。」等語（見原審卷第十四頁）；綜上以觀，被告供述前
      後反覆，其所辯將該車出借李建誠使用一節，即非無疑。
  (二)依被害人於原審審理中證述：「案發後二天，有人打電話給我說：『我又沒有
      偷你的電話，妳為什麼要報案？』，共打了二通。」等語（見原審卷第二十頁
      背面、第二十八頁），既未能由通話內容得知發話身分，亦無涉及被告為李建
      誠求情之意，再被告係於八十九年十一月七日始向警供稱將車借予李建誠使用
      ，李建誠始遭警移送偵辦，是李建誠豈有於被害人報警（八十九年九月十九日
      ）後幾日，即託被告向被害人求情之理？被告辯稱李建誠曾託其向被害人求情
      等語，亦難認與事實相符，乃無可採。
  (三)李建誠已否認向被告借用上開自用小客車，且李建誠於八十九年九月十八日上
      午即前往高雄市左營區女友林姿璇家中，直至同年月二十日始離去之情，已經
      李建誠及證人林姿璇陳述在卷，況李建誠因本件竊盜案件，業據台灣屏東地方
      法院檢察署以八十九年度偵字第六八０五號處分不起訴，有該不起訴處分書附
      卷可按。
    綜上所述，被告所辯，為無可取。原判決以被告事證明確予以論罪科刑，並無不
    合。被告上訴意旨猶辯稱未犯罪，為無理由，應予駁回。
三、據上論斷，應依刑事訴訟法第三百六十八條、第三百七十三條，判決如主文。
本案經檢察官彭南雄到庭執行職務。
中      華      民      國    九十一    年      四      月    十六      日
                              臺灣高等法院高雄分院刑事第二庭
                                  審判長法官  曾永宗
                                        法官  邱永貴
                                        法官  郭玫利
右正本證明與原本無異。
不得上訴。
                                      書記官  高惠珠
中    華    民    國     九十一     年       四       月    十  八      日
                                                                        Ｆ
附件：
臺灣屏東地方法院刑事判決                            九十年度易字第五二九號
    甲  訴  人  臺灣屏東地方法院檢察署檢察官
    被      告  乙○○  男  三十四歲（民國○○○年○月○○日生）
                        住屏東縣內埔興南村早角路五十九號
                        身分證統一編號：Ｔ一二一三二七一九號
右列被告因竊盜案件，經檢察官提起甲訴（九十年度偵字第二一二四號），本院判決
如左：
    主  文
乙○○共同於夜間侵入有人居住之建築物竊盜，處有期徒刑玖月。
    事  實
一、乙○○前因違反麻醉藥品管理條例案件，經台灣高等法院高雄分院於民國八十三
    年十月二十六日以八十二年上訴字第四○三八號判決判處有期徒刑六年四月確定
    ；又因偽造有價證券案件，經本院於八十三年十一月二十八日以八十三年訴字第
    二五三號判決判處有期徒刑一年四月確定，經合併定其應執行之刑為七年。乙○
    ○於八十四年五月十七日入監服刑，本應於九十一年五月五日執行完畢，惟於八
    十八年十一月二十日經本院裁定准予假釋付保護管束（不構成累犯）。然渠竟不
    知警惕，復與一姓名不詳之成年男子，共同基於意圖為自己不法所有之犯意聯絡
    ，於八十九年九月十九日凌晨一時十分許夜間，駕駛渠向「皇嘉小客車租賃行」
    所承租之車牌號碼Ｄ七─七八五九號自用小客車一部，前往屏東縣來義鄉○○村
    ○○路三十號丙○○所經營、於夜間有人居住之卡拉ＯＫ店內，以由乙○○進入
    店內，而該姓名不詳男子在外把風及接應之方式，竊取丙○○所有而置放於該卡
    拉ＯＫ店三樓轉角處之電話筒一具（價值約新台幣五千元），得手後欲逃離現場
    之際，為丙○○之女兒邱明千惠發現，並記下前揭小客車之車牌號碼後，報警處
    理。嗣經警循線通知乙○○到案說明時，乙○○為規避刑責，乃辯稱當時該車已
    借予其朋友李建誠，使警方誤認為行竊之人為李建誠，並將李建誠以竊盜罪嫌移
    送台灣屏東地方院檢察署偵辦，然經該署傳喚李建誠到庭後，除李建誠於偵訊中
    辯稱其當時並未向乙○○借車外，另乙○○於該署偵訊中又翻辯稱案發當時，其
    確未將前揭車子借予李建誠後，始知上情。
二、案經台灣屏東地方法院檢察署檢察官自動檢舉偵查起訴。
    理  由
一、訊據被告乙○○固坦承車牌號碼Ｄ七─七八五九號自用小客車為其所租用，惟矢
    口否認有右開竊盜犯行，辯稱：伊於案發前一天晚上即已將車子借給李建誠與「
    陳育志」，所以電話是李建誠與「陳育志」一起去偷的，且案發後李建誠有打電
    話給伊，請伊去向被害人求情云云。經查：
    (一)前揭丙○○所有之電話筒乙具係於右開時、地遭人竊取乙節，業據被害人丙○
      ○指訴綦詳；而竊取該電話筒之人得手後隨即搭乘車牌號碼Ｄ七─七八五九號
      自用小客車離去等情，復經證人即丙○○之女邱明千惠證述明確（警卷第三頁
      背面）。又該車號Ｄ七─七八五九號自用小客車係由被告乙○○於八十九年八
      月三十一日具名向「皇嘉小客車租賃行」承租（由案外人彭兆雄擔任保證人）
      ，於案發時仍未歸還乙情，亦經證人即「皇嘉小客車租賃行」負責人李王乾誠
      於警訊及偵查中結證屬實，並有租賃切結書及催告還車之存證信函影本各乙紙
      附卷可憑。
    (二)被告乙○○雖以前開情詞為辯，惟乙○○於警訊時先稱：「這部車我於八十九
      年九月十八日二十三時許在我家已借給我朋友李建誠，．．」（警卷第六頁背
      面）；然於九十年一月九日偵查中則改稱：「有（借車給李建誠），但何時借
      給他忘掉了。」（八十九年偵字第六八○五號卷第十七頁）；嗣於九十年二月
      十四日偵查訊問中竟翻稱：「我當天有借車子給朋友，但借給何人，我忘掉了
      。」（同前揭卷第二十三頁背面）；及於本院審理中復又稱：「十八號晚上，
      他（按：指李建誠及『陳育志』）開車載我回家，到了我家，我就下車，他們
      說要去來義卡拉ＯＫ唱歌。」（本院九十年六月六日審判筆錄），不僅供詞反
      覆無常，無任何憑據，且為李建誠所否認，至於是否確有「陳育志」其人，被
      告亦無從提供身份資料供查，是其上開所辯云云，顯難採信。
    (三)又被告另以：案發後，李建誠有打電話給伊，請伊去向被害人求情云云為辯，
      惟被害人丙○○於本院審理中係稱：「案發後二天，有人打電話給我說：『我
      又沒有偷你的電話，妳為什麼要報案？』，共打了二通。」（本院卷第二十頁
      背面及第二十八頁），其內容顯然係為己脫罪，而無為他人求情之意。況案發
      後（八十九年九月十九日）至被告乙○○到案說明前（八十九年十一月七日，
      警訊筆錄參照），警局鎖定調查之對象乃車號Ｄ七─七八五九號自用小客車之
      租車人「乙○○」，尚不知有李建誠其人，而乙○○竟於「案發後二天」即向
      被害人丙○○告稱：「『我』又沒有偷你的電話，妳為什麼要報案？」，是被
      告該通電話乃自曝犯行之舉，已可謂彰彰明甚。故被告前開所辯非但無從為有
      利被告之認定，反可推知被告應即為行竊電話之人無誤。
    (四)綜上所論，被害人失竊電話之時間既在被告租用汽車中，而該車又係偷竊者得
      手後所駕乘離去，渠於犯後復打電話質問被害人，是本件事證已臻明確，被告
      犯行洵堪認定，應依法論科。
二、核被告乙○○所為係犯刑法第三百二十一條第一項第一款之於夜間侵入有人居住
    之建築物竊盜罪。被告乙○○與不詳姓名男子間有犯意聯絡及行為分擔，均為共
    同正犯。茲審酌被告有違反麻醉藥品管理條例、偽造有價證券、偽造文書等多項
    前科，素行非佳，其犯罪之動機、目的、於深夜侵入被害人住居處所竊盜，危害
    住居安寧及人身安全甚鉅，雖所竊取之物品僅為一價值約五千元之電話機，然其
    於偵、審中尚虛構言詞置辯，任意誣攀他人，故意誤導司法機關偵查及審理方向
    ，毫無悔意，惡性非淺等一切情狀，爰量處如主文所示之刑，以資懲儆。
據上論斷，應依刑事訴訟法第二百九十九條第一項前段，刑法第二十八條、第三百二
十一條第一項第一款，判決如主文。
中      華      民      國      九十      年     十一     月     二     日
                                      臺灣屏東地方法院刑事第一庭
                                          法  官   王以齊
右正本證明與原本無異。
對於本判決如有不服應於收受送達後十日內向本院提出上訴書狀上訴於台灣高等法院
高雄分院並按他造當事人之人數附具繕本。
                                          書記官   林天化
中      華      民      國      九十      年     十一     月     五     日
附錄本判決論罪科刑法條：
刑法第三百二十一條第一項第一款
犯竊盜罪而有左列情形之一者，處六月以上五年以下有期徒刑：
一  於夜間侵入住宅或有人居住之建築物、船艦，或隱匿其內而犯之者。


司法院資訊處製作；財團法人民間司法改革基金會備份。
